---
title: "Generate Data"
author: "Park Changhwi"
date: "2017년 6월 26일"
output:
  html_document:
    fig_caption: yes
    highlight: pygments
    theme: cerulean
    toc: yes
  html_notebook:
    fig_caption: yes
    highlight: pygments
    theme: cerulean
    toc: yes
---

# 1. 라이브러리
```{r library, message=FALSE, warning=FALSE}
require(ggmap) || install.packages("ggmap")
require(png) || install.packages("png")
```
작업에 필요한 라이브러리를 불러온다.  

# 2. 임의의 지도 생성하고 저장하기
```{r generate_map, message=FALSE, warning=FALSE}
count <- 1
number_of_images <- 10 # number of maps and satellite images to generate

while(count < number_of_images + 1)
{
  location <- c(lon = runif(1, min = 138, max = 140), lat = runif(1, min = 35, max = 37)) 
  # randomly generate center of maps, logtitude from 138 to 140, latitude from 35 to 37
  
  map_to_save <- get_googlemap(center = location, 
                      zoom = 11,
                      maptype = "roadmap",
                      format = "png8",
                      style = "&style=feature:all|element:labels|visibility:off&style=feature:road|visibility:off&style=feature:poi|visibility:off&style=feature:transit|visibility:off&style=feature:administrative|visibility:off&style=feature:landscape.man_made|element:geometry.fill|color:0x000000")
  # generate maps with customized style
  
  save_location <- paste("./maps/map", toString(count), ".png", sep = "")
  ggsave(ggmap(map_to_save), file = save_location)
  # save maps

  satellite_to_save <- get_googlemap(center = location, 
                      zoom = 11,
                      maptype = "satellite",
                      format = "png8")
  #generate satellite images
  
  save_location <- paste("./maps/satellite", toString(count), ".png", sep = "")
  ggsave(ggmap(satellite_to_save), file = save_location)
  # save satellite images
  
  test_location <- c(lon = runif(1, min = 138, max = 140), lat = runif(1, min = 35, max = 37)) 
  
  test_map_image <- get_googlemap(center = test_location, 
                        zoom = 11,
                        maptype = "roadmap",
                        format = "png8",
                        style = "&style=feature:all|element:labels|visibility:off&style=feature:road|visibility:off&style=feature:poi|visibility:off&style=feature:transit|visibility:off&style=feature:administrative|visibility:off&style=feature:landscape.man_made|element:geometry.fill|color:0x000000")
  
  test_save_location <- paste("./maps/test_map_image", toString(count), ".png", sep = "")
  ggsave(ggmap(test_map_image), file = test_save_location)
  
  test_satellite_image <- get_googlemap(center = test_location,
                                  zoom = 11,
                                  maptype = "satellite",
                                  format = "png8")
  
  test_save_location <- paste("./maps/test_satellite_image", toString(count), ".png", sep = "")
  ggsave(ggmap(test_satellite_image), file = test_save_location)
  
  count <- count + 1
}
```
ggmap() 함수와 구글맵 API를 사용하여 maps 폴더에 각각 number_of_images만큼의 훈련을 위한 지도와 위성 이미지, 알고리즘을 시험하기 위한 지도와 위성 이미지를 생성한다(즉 생성되는 이미지는 모두 number_of_images의 네 배이다). 각각의 지도와 위성 이미지는 범위 내의 임의의 지점에서 생성되며, 또 같은 지점에서 생성된 짝이다. 또, 구글 지도를 불러올 때, 인간의 거주 지역과 나머지 지역을 명확히 구분하기 위해 거주 지역은 검은색(0x000000)으로 칠하도록 설정한다.

# 3. 지도에서 임의의 픽셀을 추출하고 취합하여 데이터 파일 생성하기  
  
## 1) 학습을 위한 지도와 위성 이미지에서의 픽셀 추출
```{r generate_data, message=FALSE, warning=FALSE}
number_of_pixels <- 200
# number of pixels to extract in one image

map_R <- c() 
map_G <- c()
map_B <- c()
# vectors of RGB data belongs to an arbitrary pixel

satellite_R <- c()
satellite_G <- c()
satellite_B <- c()
# vectors of RGB data belongs to an arbitrary pixel

for(i in 1 : number_of_images)
{
  count <- 0
  
  map_index <- paste("map", toString(i), ".png", sep = "") # an index for map in which extract pixel
  satellite_index <- paste("satellite", toString(i), ".png", sep = "") # an index for satellite in which extract pixel
  
  target_map <- readPNG(paste("./maps/", map_index, sep = "")) # a map in which extract pixel
  target_satellite <- readPNG(paste("./maps/", satellite_index, sep = "")) # a satellite image in which extract pixel
  
  while(count < number_of_pixels)
  {
    x <- sample(500 : 1700, 1)
    y <- sample(30 : 1250, 1)
    # select arbitrary pixel among x:(500, 1700) and y:(30, 1250)
    
    map_R <- append(map_R, target_map[y, x, ][1])
    map_G <- append(map_G, target_map[y, x, ][2])
    map_B <- append(map_B, target_map[y, x, ][3])
    satellite_R <- append(satellite_R, target_satellite[y, x, ][1])
    satellite_G <- append(satellite_G, target_satellite[y, x, ][2])
    satellite_B <- append(satellite_B, target_satellite[y, x, ][3])
    count <- count + 1
  }
}

RGB_df <- data.frame(map_R, map_G, map_B, satellite_R, satellite_G, satellite_B)
write.csv(RGB_df, file = "./data/rgb_data.csv")


```
각각의 지도와 위성 이미지에서 number_of_pixels만큼의 픽셀을 추출한다. 본 연구에서는 각 지도와 위성 이미지마다 200개의 픽셀을 랜덤하게 추출하였다. 이를 데이터 프레임으로 바꾼 후 rgb_data.csv로 저장한다.  

## 2) 기계학습에 따른 알고리즘을 시험할 위성 이미지에서의 픽셀 추출
```{r test_satellite, message=FALSE, warning=FALSE}

for(i in 1 : 10)
{
  satellite_R <- c()
  satellite_G <- c()
  satellite_B <- c()
  image_to_read <- paste("./maps/test_satellite_image", i, ".png", sep = "")
  test_satellite_image <- readPNG(image_to_read)
  for(x in 100 : 340)
  {
    for(y in 6 : 250)
    {
      satellite_R <- append(satellite_R, test_satellite_image[5 * y, 5 * x, ][1])
      satellite_G <- append(satellite_G, test_satellite_image[5 * y, 5 * x, ][2])
      satellite_B <- append(satellite_B, test_satellite_image[5 * y, 5 * x, ][3])
    }
  }
  test_satellite_RGB <- data.frame(satellite_R, satellite_G, satellite_B)
  save_location <- paste("./data/test_satellite_rgb", toString(i), ".csv", sep = "")
  write.csv(test_satellite_RGB, file = save_location)
}
```
학습을 마치고 난 후 알고리즘의 성능을 시험할 위성 이미지에서 픽셀을 추출한다. (1)의 추출 과정과는 달리, 랜덤이 아니라 이미지의 좌측 상단부터 우측 하단까지 순서대로 픽셀을 추출하였다. 다만 본래의 지도는 해상도가 높아 모든 픽셀을 추출할 수 없으므로 5의 배수에 해당하는 픽셀들만을 추출하여 test_satellite_rgb.csv로 저장하였다.